臺灣高等法院高雄分院刑事判決　　　 100年度交上訴字第93號
上　訴　人　臺灣高雄地方法院檢察署檢察官
上　訴　人
即　被　告　蘇茂雄
選任辯護人　洪世崇律師
　　　　　　許惠珠律師
上列上訴人因被告公共危險案件，不服臺灣高雄地方法院100 年
度交訴字第55號中華民國100 年9 月6 日第一審判決（起訴案號
：臺灣高雄地方法院檢察署100 年度偵字第8750號），提起上訴
，本院判決如下：
    主  文
上訴駁回。
    事  實
一、蘇茂雄於民國100 年2 月4 日晚間，駕駛車牌號碼6065-WL
    號自用小客車，由南向北沿高雄市○○區○○路、文賢南路
    往沿海路方向行駛，於：(一)同日晚間9 時5 分許，行經西溪
    路、文賢南路交接處之西溪牌樓下方路段時，因超車時未保
    持兩車併行之間隔，致其所駕駛之自用小客車右側車身，與
    同向原行駛其前方，由王瓊花所駕駛之車牌號碼GG8-002 號
    重型機車發生擦撞，造成王瓊花人車倒地而受有左下肢及右
    膝多處擦挫傷之傷害（過失傷害部分未據告訴），詎蘇茂雄
    明知肇事致人受傷，應即採取救護或其他必要措施，不得駛
    離現場，竟未停車查看並留在現場為必要之救護措施，猶基
    於肇事逃逸之犯意，迅速駛離現場而逃逸；(二)蘇茂雄駕駛上
    開自用小客車逃離前揭現場未幾，於同日晚間9 時8 分許，
    沿文賢南路向北行經該路門牌號碼220 號前時，復因超車不
    慎，自左後方擦撞同向行駛在其前方，由邱佩雯駕駛、搭載
    乘客邱燕良之車牌號碼116-JWT 重型機車，致該車失控倒地
    ，乘客邱燕良因而受有臉部及雙膝、左踝多處擦挫傷之傷害
    （過失傷害部分未據告訴），乃蘇茂雄明知已肇事致人受傷
    ，竟另起肇事逃逸之犯意，未停車查看並留在現場為必要之
    救護措施，即加速駛離現場而逃逸。嗣為據報趕赴現場處理
    之員警，依在場人士所提供之車牌號碼查獲蘇茂雄，始循線
    查悉上情。
二、案經高雄市政府警察局林園分局移請臺灣高雄地方法院檢察
    署檢察官偵查起訴。
    理  由
壹、證據能力方面：
    按傳聞法則之重要理論依據，在於傳聞證據未經當事人之反
    對詰問予以核實，乃予排斥，惟若當事人已放棄對原供述人
    之反對詰問權，於法院審判時表明同意該等傳聞證據可作為
    證據，基於證據資料愈豐富，愈有助於真實發現之理念，並
    貫徹刑事訴訟法修法加重當事人進行主義之精神，確認當事
    人對於證據能力有處分權之制度，傳聞證據經當事人同意作
    為證據，法院認為適當者，亦得為證據。另當事人於調查證
    據時，對於傳聞證據表示「沒有意見」、「對於證據調查無
    意見」，而未於言詞辯論終結前聲明異議，應視為已有將該
    等傳聞證據採為證據之同意，此刑事訴訟法第159 條之5 定
    有明文。檢察官、被告及辯護人於準備程序期日及審判期日
    ，已分別表示對於本案傳聞證據之證據能力均無意見，且同
    意作為本案之證據（見本院卷第28至29頁、第41頁），依刑
    事訴訟法第159 條之5 之規定，檢察官、被告及辯護人已同
    意本案傳聞證據均有證據能力，本院斟酌該等證據並非非法
    取得，亦無證明力明顯過低之情形，是該等證據，均得採為
    證據。
貳、實體部分：
一、訊據上訴人即被告蘇茂雄（下稱被告）對於前揭犯罪事實坦
    承不諱，核與證人即被害人王瓊花、邱珮雯、邱燕良之證述
    情節相符，復有高雄市政府警察局林園分局林園派出所疑似
    道路交通事故肇事逃逸追查表、高雄市政府警察局交通大隊
    交通事故紀錄表、道路交通事故現場圖、道路交通事故調查
    報告表(一)、(二)各1 份、建佑醫院診斷證明書2 份、現場及車
    損採證照片32張等件在卷可稽。綜上所述，被告上開任意性
    之自白既有前揭證據可佐，核與事實相符，自得採為論罪科
    刑之依據，是本案事證已臻明確，被告犯行洵堪認定，應予
    依法論科。
二、按汽車係以汽、柴油原動機為驅動推力，並以行駛公共道路
    為主要功能之車輛，為刑法第185 條之4 所規定之動力交通
    工具。是核被告上開2 次所為，均係犯刑法第185 條之4 肇
    事致人傷害逃逸罪。被告上開2 次肇事致人傷害逃逸犯行，
    分別係於(1)100 年2 月4 日晚間9 時5 分許，在高雄市○○
    區○○路、文賢南路交接處之西溪牌樓下方路段；及(2)100
    年2 月4 日晚間9 時8 分許，在高雄市林園區○○○路220
    號前所為，2 次犯行之時間、地點均不相同，足見上開2 次
    犯行之犯意各別，行為互殊，分別具備完整且可獨立區隔之
    主、客觀不法構成要件，自應成立數罪並分論併罰之。被告
    上訴意旨，認上開2 次肇事致人傷害逃逸犯行係集合犯云云
    ，尚有誤會，不足憑採。
三、原審以被告罪證明確，因而依刑法第185 條之4 、第51條第
    5 款、第74條第1 項第1 款、第2 項第4 款、第8 款、第93
    條第1 項第2 款等規定，並審酌被告之年齡、智識程度、生
    活狀況、品行、犯罪動機、目的、手段、對於法益所生損害
    及危害程度、及犯罪後態度等情狀，認被告為33年5 月27日
    出生、受有國校肄業（原判決誤載為國校畢業）之教育程度
    、家境小康、以養殖為業之人，此有警詢等年籍資料在卷可
    參；且被告前無犯罪經法院判刑之紀錄，亦有臺灣高等法院
    被告前案紀錄表1 份附卷可按，其素行尚可；另考量被告逃
    逸之手段及惡性，駕駛動力交通工具致生交通事故後，未留
    在現場協助救護傷者，即率爾駕車逃逸，並於駛離肇事現場
    後，途中再次肇事致人於傷，竟猶絲毫不顧他人安危，持續
    加速逃逸，顯見其輕忽他人生命、身體法益，並危害公共安
    全及社會秩序甚鉅；惟念被告犯後業與被害人和解，並賠償
    被害人部分損害，犯後態度尚可等一切情狀，因而分別量處
    有期徒刑7 月、9 月，並定應執行刑為有期徒刑1 年2 月。
    復敘明：被告前未曾因故意犯罪受有期徒刑以上刑之宣告，
    業如前述，此因一時失慮，致罹刑章，諒經此科刑教訓，自
    當知所警惕，而無再犯之虞，因認上開刑之宣告，已足策其
    自新，是認所宣告之刑，以暫不執行為適當，爰依刑法第74
    條第1 項第1 款之規定，諭知緩刑4 年；另為促使被告日後
    得以知曉尊重道路交通安全之法治觀念，認除前開緩刑宣告
    外，另有賦予被告一定負擔之必要，併依刑法第74條第2 項
    第4 款、第8 款之規定，諭知被告於緩刑期間內，應向公庫
    支付新臺幣30萬元並接受20小時之法治教育課程，及依刑法
    第93條第1 項第2 款之規定，諭知於緩刑期間付保護管束，
    以啟自新。另敘明：依刑法第74條第4 項規定，上開負擔得
    為民事強制執行名義，若被告違反該負擔情節重大，足認原
    宣告之緩刑難收其預期效果，而有執行刑罰之必要者，得依
    刑法第75條之1 第1 項第4 款之規定，撤銷其緩刑宣告。經
    核原判決認事用法均無違誤，量刑亦稱允當，檢察官上訴意
    旨，認原判決宣告緩刑不當，被告上訴意旨，認其所犯2 罪
    係屬集合犯，並認原判決量刑過重，而均指摘原判決不當，
    均無理由，均應予以駁回。
據上論結，應依刑事訴訟法第368 條，判決如主文。
本案經檢察官劉玲興到庭執行職務。
中    華    民    國    100     年    12  月    23    日
                    刑事第六庭  審判長法  官  翁慶珍
                                      法  官  石家禎
                                      法  官  孫啟強
以上正本證明與原本無異。
如不服本判決應於收受本判決後10日內向本院提出上訴書狀，其
未敘述上訴理由者，並得於提起上訴後10日內向本院補提理由書
狀（均須按他造當事人之人數附繕本）「切勿逕送上級法院」。
中    華    民    國   100    年    12    月    23    日
                                      書記官  劉鴻瑛
附錄本件判決論罪科刑法條：
刑法第185條之4：
駕駛動力交通工具肇事，致人死傷而逃逸者，處 6 月以上 5 年
以下有期徒刑。